臺灣士林地方法院民事裁定
　111年度士簡聲字第67號
聲  請  人  申正    

相  對  人  盧宜君  

訴訟代理人  林建民  
上列聲請人因與相對人盧宜君間侵權行為損害賠償事件，聲請退
還裁判費，裁定如下：
    主  文
聲請駁回。
    理  由
一、按訴訟費用如有溢收情事者，法院應依聲請以裁定返還之，
    民事訴訟法第77條之26定有明文。所謂溢收，專指訴訟費用
    因誤會或其他原因而有溢收情事，例如法院對訴訟標的價額
    計算有誤而導致溢收裁判費，或當事人因誤少為多而溢繳之
    情形。次按，原告撤回其訴者，訴訟費用由原告負擔。其於
    第一審言詞辯論終結前撤回者，得於撤回後三個月內聲請退
    還該審級所繳裁判費三分之二，固為民事訴訟法第83條第1
    項所明定。惟所謂撤回其訴者，必原告撤回其訴致訴訟全部
    終結，始足當之（最高法院109年度台抗字第1017號裁定意
    旨參照），是原告起訴時已依法繳納裁判費，其後為減縮聲
    明，尚不得請求退還超過減縮後聲明之裁判費。又按，當事
    人單純減縮應受判決聲明之情形，不得聲請退還裁判費，辦
    理民事訴訟事件應行注意事項第136點亦有明文。
二、聲請意旨略以：聲請人於111年8月2日民事侵權行為賠償請
    求（起訴）陳報暨聲請調查證據書狀第4頁第7條主張相對人
    亦應賠償車輛保修費用新臺幣（下同）25萬元（業由訴外人
    南山產物保險公司出險賠付）等內容，惟經聲請人與訴外人
    南山產物保險公司討論後，訴外人南山產物保險公司稱待法
    院終審判決後再依結果決定是否向相對人保險公司代位求償
    ，暫無需移轉上開債權予聲請人，故聲請人聲請退還原已繳
    納之裁判費12682元與訴訟標的金額扣除25萬元後計算之裁
    判費差額等語。
三、經查：本件聲請人於起訴時請求侵權行為損害賠償金額為50
    萬元，嗣於111年6月6日具狀擴張聲明請求金額為0000000元
    ，並依上開擴張聲明請求之金額繳納裁判費12682元，嗣聲
    請人雖以上開聲請意旨而於111年8月16日具狀更正其請求金
    額為925000元，核其性質應屬減縮應受判決事項之聲明，且
    本件訴訟未因其減縮聲明而全部終結，揆諸前揭說明，自不
    得請求退還超過減縮後聲明之裁判費，且該部分訴訟費用，
    應由聲請人自行負擔，並無溢收情事，是聲請人聲請退還超
    過減縮後聲明之裁判費，於法不合，應予駁回。
四、依民事訴訟法第95條，裁定如主文。
中　　華　　民　　國　　111 　年　　8 　　月　　31　　日
  　　　　　　　　士林簡易庭法  官　黃雅君
　　　　　　　　　
以上正本係照原本作成。　　　　　　　
如不服本裁定，應於送達後10日內，向本院提出抗告狀並表明抗
告理由，如於本裁定宣示後送達前提起抗告者，應於裁定送達後
10日內補提抗告理由書（須附繕本）。
中　　華　　民　　國　　111 　年　　8 　　月　　31　　日
 　　　　　　 　　　　　　　書記官  吳俊明